臺灣高雄地方法院刑事判決　　　　　　　96年度訴字第2693號
公　訴　人　臺灣高雄地方法院檢察署檢察官
被　　　告　乙○○
上列被告因違反毒品危害防制條例案件，經檢察官提起公訴（96
年度毒偵字第4259號），本院判決如下：
    主  文
乙○○施用第一級毒品，處有期徒刑拾月，減為有期徒刑伍月，
如易科罰金，以新臺幣壹仟元折算壹日。扣案之海洛因壹包（驗
後淨重零點零貳肆公克，含殘留海洛因難以剝離之包裝袋壹個）
及殘留海洛因難以剝離之注射針筒壹支，均沒收銷燬之。
    事  實
一、乙○○前於民國94年間，因施用毒品案件，經本院以94年度
    毒聲字第2990號裁定送觀察、勒戒後，因無繼續施用毒品之
    傾向，而於95年1 月26日執行完畢釋放。詎乙○○猶不知悔
    改，復基於施用第一級毒品海洛因之集合犯意，於96年4 月
    3 日某時，以針筒注射之方式，在其位於高雄縣鳳山市○○
    路○段192 巷34號住處房間內，施用第一級毒品海洛因1 次
    ；復於96年4 月7 日晚上某時，在前開住處，以注射方式施
    用第一級毒品海洛因1 次，嗣因其母陳黃春美發覺有異，而
    於96年4 月8 日通知警方前往其母女共同居住之上開住處查
    看，在該住處扣得海洛因1 包（驗後淨重0.024 公克）及殘
    留海洛因難以剝離之注射針筒1 支，並經採集乙○○之尿液
    送檢，其尿液呈嗎啡、可待因陽性反應，而查悉上情。
二、案經高雄縣政府警察局鳳山分局報請臺灣高雄地方法院檢察
    署檢察官偵查起訴。
    理  由
一、本件被告乙○○所犯係死刑、無期徒刑、最輕本刑為3 年以
    上有期徒刑以外之罪，其於準備程序中就被訴事實為有罪之
    陳述，經法官告知簡式審判程序之旨，並聽取公訴人及被告
    之意見後，經本院依刑事訴訟法第273 條之1 第1 項之規定
    ，裁定由受命法官獨任進行簡式審判程序。又本件卷內之物
    證、書證等證據，依同法第273 條之2 規定，不受第159 條
    第1 項關於傳聞法則規定之限制，依法均有證據能力，合先
    敘明。
二、訊據被告對上揭犯罪事實坦承不諱，又被告遭查獲時所採集
    尿液經送驗結果，呈現海洛因代謝後之嗎啡陽性反應，此有
    台灣檢驗科技股份有限公司濫用藥物尿液檢驗報告1 份在卷
    可稽，又扣案之白色粉末1 包，確含海洛因成分，有高雄市
    立凱旋醫院濫用藥物成品檢驗鑑定書1 份在卷可稽，復有殘
    留海洛因難以剝離之注射針筒1 支（此有高雄醫學大學附設
    中和紀念醫院00 00-000 號檢驗報告可佐），扣案可佐。顯
    見被告之前開自白，應與事實相符，自得為認定被告犯罪之
    依據。再被告前因施用毒品案件，經本院以94年度毒聲字第
    2990號裁定送觀察、勒戒後，認無繼續施用毒品之傾向，於
    94年12月21日觀察、勒戒執行完畢釋放乙節，有臺灣高等法
    院被告前案紀錄表1 份附卷可參，是以，被告於觀察、勒戒
    期滿執行完畢釋放後，5 年內再犯本件施用毒品犯行之事證
    明確，其犯行洵堪認定，應依法論科。
三、按海洛因係毒品危害防制條例第2 條第2 項第1 款所稱之第
    一級毒品，不得持有、施用，被告持以施用，核其所為，係
    犯毒品危害防制條例第10條第1 項之罪。其持有第一級毒品
    後進而施用，其持有毒品之低度行為，應為施用毒品之高度
    行為所吸收，不另論罪。本案被告先後2 次施用第一級毒品
    海洛因，在時空上，確具密接關係，且被告前後2 次施用毒
    品之犯意，並未經警查獲而中斷，則被告顯係出於反覆、延
    續施用該毒品之單一行為決意，從而在行為概念上，應評價
    係集合犯之包括一罪。爰審酌被告前因違反毒品危害防制條
    例案件，經觀察、勒戒後，仍未能徹底戒絕毒品，再犯本件
    施用毒品罪，顯見其無戒毒悔改之意，惟念其施用毒品，乃
    戕害一己之身體健康，所為尚未害及他人，且於犯罪後坦承
    犯行，犯罪後態度尚佳等一切情狀，量處如主文所示之刑，
    又被告所犯本罪之犯罪時間係在96年4 月24日以前，符合中
    華民國九十六年罪犯減刑條例減刑之規定，爰依該條例第2
    條第1 項第3 款規定減輕其刑2 分之1 ，並考量被告係高職
    畢業，從事服務業工作，經濟能力係屬小康等情（詳警詢筆
    錄受詢問人基本資料欄之記載），諭知如易科罰金以新臺幣
    1,000 元折算1 日。又扣案之海洛因1 包（驗後合計淨重0.
    024 公克），為毒品危害防制條例第2 條第2 項之毒品（包
    裝袋1 個因沾有海洛因殘渣，該殘渣已難以與包裝袋剝離）
    ，應依同條例第18條第1 項前段規定，宣告沒收銷燬之。又
    扣案殘留海洛因難以剝離之注射針筒1 支，應與毒品等視，
    應併依同條例第18條第1 項前段規定，宣告沒收銷燬之。至
    鑑驗所耗損之毒品，既已費失，自無庸宣告沒收銷燬；又扣
    案之安非他命玻璃球吸食器，因與被告施用海洛因之犯行無
    涉，爰不宣告沒收，均附此敘明。
據上論斷，應依刑事訴訟法第299 條第1 項前段、第273 條之1
第1 項，毒品危害防制條例第10條第1 項、第18條第1 項前段，
中華民國九十六年罪犯減刑條例減刑第2 條第1 項第3 款、第7
條、第9 條，判決如主文。
本案經檢察官甲○○到庭執行職務。
中　　華　　民　　國　　96　　年　　8 　　月　　15　　日
                  刑事第十二庭  法　官  洪能超
以上正本證明與原本無異。
如不服本判決，應於判決送達後10日內，向本院提出上訴狀。
中　　華　　民　　國　　96　　年　　8 　　月　　15　　日
                                書記官  曾小玲
附錄本案論罪科刑之法條
毒品危害防制條例第10條
施用第一級毒品者，處6 月以上5 年以下有期徒刑。
施用第二級毒品者，處3 年以下有期徒刑。
